臺灣臺北地方法院刑事判決　　　　　　　95年度易字第2813號
公　訴　人　臺灣臺北地方法院檢察署檢察官
被　　　告　甲○○
選任辯護人　曾劍虹律師
被　　　告　乙○○
上列被告因重利案件，經檢察官提起公訴（94年度偵字第14549號）
，本院判決如下：
    主  文
乙○○共同常業重利，處有期徒刑壹年貳月。減為有期徒刑柒月
。扣案之帳冊參張、信封壹個沒收。
甲○○被訴部分公訴不受理。
    事  實
一、乙○○與甲○○（另為不受理之判決，詳後述）共同乘他人
    急迫貸以金錢，而取得與原本顯不相當之重利，並均恃以維
    生，以之為常業之犯意聯絡，自民國93年12月31日起至94年
    4月6 日止，以新臺幣（下同）1萬元，每日收取160至384元
    不等之利息（其收取利息之年利率詳如附表所載），於借款
    時預扣利息，借款人並須開立借款本息之支票予甲○○等人
    之方式經營貸放款之業務。甲○○並於報紙上刊登借款之廣
    告，及印製載有「華信融資公司」、「洪典」、「電話0000
    000000」等內容之名片發送給客戶。於93年12月31日，丙○○因經營鈞鼎國際股份有限公司（下稱鈞鼎公司）亟須資金
    週轉，乃撥打報紙上所記載之電話，甲○○自稱「洪典」同
    意借款。甲○○與乙○○於當日下午2 時許，相偕至丙○○
    位於臺北市大安區○○○路○段70號5 樓之7鈞鼎公司與丙○○見面，甲○○表示借款27萬元須預扣10天1期的利息5萬元
    ，實付22萬元，丙○○因顧及其個人之票據信用，且時間已
    近銀行截止收款時間，而同意以上開計息方式借款。甲○○
    當場交付現金22萬元，丙○○則依約當場交付面額27萬元，
    發票日為94年1 月10日，發票人鈞鼎公司之支票一紙。甲○○及乙○○因而取得與原本顯不相當之重利。丙○○依票期
    支付票款後，又因鈞鼎公司須資金週轉之急迫情況，分別於
    附表所示時間，陸續向甲○○、乙○○等人借款（其各次借
    款之金額及付利息之金額、利率、支票號碼詳均如附表所示
    ）。嗣於94年4月8日，丙○○因不堪長期高利貸之負荷而跳
    票，甲○○獲知其跳票之情況後，雖其最後一期借款之還款
    日尚未屆至，仍於當日下午6 時許，夥同乙○○至鈞鼎公司
    找丙○○索債，並要求丙○○儘快籌錢。丙○○一直無法籌
    得款項，甲○○乃撥打電話予丙○○稱: 如不還錢會找人來
    處理等語。但丙○○因實在無力還款，而遲未通知甲○○等
    人前來取款。嗣於94年5 月17日甲○○打電話通知丙○○，
    表示將於94年5月18日前來收款，且至少要5萬元。丙○○心
    生畏懼，乃向廠商商借5萬元，並向警方報案，警方旋即前
    往埋伏。嗣於94年5月18日甲○○夥同乙○○前往鈞鼎公司
    索債時，為員警當場查獲。並在乙○○身上起獲內裝有發票
    人鈞鼎公司，面額為13萬之支票1張、華理財融資顧問中心
    信封1個，及丙○○甫支付之現金5萬元，另在甲○○身上起
    獲發票人鈞鼎公司，面額分別為13萬之支票1張、現金8萬1
    千元，及借款人名冊3張等物。
二、案經丙○○訴由臺北市政府警察局中正第二分局報告臺灣臺
    北地方法院檢察署檢察官偵查起訴。
    理  由
壹、有罪部分:
一、訊據被告乙○○固坦承於94年5 月18日與被告甲○○一同至
    被害人丙○○之鈞鼎公司索討欠款，但矢口否認有何常業重
    利之犯行，並辯稱: 沒有跟甲○○一起借錢給他人。94年 5
    月18日當天是因剛好上來台北，住在八里的哥哥住處，甲○○是伊以前在中興保全的同事，說要去找一個朋友，就跟他
    去了，就這樣莫名其妙被抓了云云。惟查:
  (一)上揭犯罪事實，業據證人丙○○於本院96年7 月12日審理時
    結證: 於93年12月31日看到報紙分類廣告，我打電話，有一
    位自稱洪典的人接電話，他告訴我他可以借我錢，我就跟他
    約時間，他約當天下午2 點多才到我公司，我當時見到自稱
    洪典的甲○○及乙○○二人。被告甲○○說可以借20萬元，
    但是日息每萬元2百元，10天為1期，利息要預扣，因為當時
    時間是下午2點快3點，我為了顧及我的票據信用，如果沒有
    把錢存進去就會跳票，所以我就跟他借一筆錢，實際上交給
    我的款項是22萬元，可是我開鈞鼎公司的支票金額是27萬元
    。之後又借了21筆也是用支票支付，都是用鈞鼎公司的支票
    ，都有按票期支付，只有最後1 筆25萬元的票沒有兌現。接
    下來的21筆都是甲○○在電話裡跟我談好利息本金，然後乙○○就到我公司來付款及收支票，來的時間大概都是當天下
    午2點多到3 點等語在案（參本院96年7月12日審判筆錄），
    並有證人丙○○所提出之名片（上載華信融資公司、洪典、
    0000000000等內容，參偵卷58頁）、證人丙○○所製作之往
    來明細表暨所檢附之鈞鼎公司所申設之彰化銀行古亭分行帳
    號00000000000號帳戶之交易明細表、鈞鼎公司所申設之誠
    泰銀行古亭分行000000000號存摺影本（參偵卷第112-1 25
    頁）可查。又證人丙○○所述其用以支付被告甲○○及乙○○二人本息之如附表所示之支票，確係經由被告甲○○所申
    設之陽信商業銀行帳號0000-00000號帳戶提示，亦有被告甲○○所提出之上開陽信商業銀行帳戶之往來明細及臺灣新光
    商業銀行古亭分行（原誠泰銀行改名）96年3月26日臺灣新
    光銀行亭字第960027號函暨所檢附之支票正反面影本3張、
    彰化商業銀行古亭分行96年3月26日彰古字第1012 27號函暨
    所檢附之支票正、反面影本12張在卷可稽（以上均附於本院
    卷內）。足認證人丙○○上開所證述各節，核與事實相符，
    而可採信。
  (二)被告乙○○於94年5 月18日與被告甲○○一同至證人丙○○
    之公司索討最後一筆25萬元之借款時，因證人丙○○事先報
    警，而為警當場查獲，並分別在被告乙○○及甲○○之身上
    起獲支票、現金及帳冊等情，為被告乙○○所不爭執，核與
    證人丙○○於本院前開期日審理中所證述:94 年4月8日我跳
    票，甲○○及乙○○當天下午就過來談。94年5 月17日甲○○先打電話給我，說他5月18日要來拿錢，至少要5萬元，我
    很害怕，因為我沒有錢，我去跟廠商借錢湊5 萬元。但在被
    告來前已事先報警等語相符（參本院96年7 月12日審判筆錄
    ）。並有扣押筆錄2份、扣押物品目錄表2份、證人丙○○所
    出具之贓物認領保管單在卷可考（參偵字第49-57 頁），此
    外，復有京華理財融資顧問中心之信封1個、帳單3張等物（
    參偵卷第67-69頁）扣案可資佐證。
  (三)被告乙○○雖否認與被告甲○○共犯本罪，並執上詞置辯，
    但查: 證人丙○○每次與被告甲○○談妥借款事宜後，除第
    一次放款係由其二人一同前來外，其餘均由被告乙○○前來
    交付款項，並收取證人丙○○用以支付本息之支票，以及被
    告乙○○並曾於94年4 月8日及94年5月18日偕同被告甲○○
    一同至其公司索債等情，業據證人丙○○結證如前。且查，
    被告甲○○於94年5 月18日前往證人丙○○之公司索討債務
    時，將該筆借款之重要債權憑證─支票，交由被告乙○○保
    管，並將甫自證人丙○○處取回之現金5萬元交予被告乙○○，為被告乙○○所不爭執，並有前開扣押筆錄可參。而查
    ，支票、信封及5萬元現金之體積非鉅，質量亦不重。如被
    告乙○○只是偶至臺北，並臨時受被告甲○○之所託陪同前
    往而已，衡諸常情，被告甲○○殊無將上開屬於債權之重要
    憑證及甫取得之現金交予被告乙○○保管之必要。是綜合證
    人丙○○之證詞、被告乙○○被查獲之經過及在其身上扣得
    之上開物品等事證，本院認證人丙○○之證詞，應為可信，
    被告乙○○上開所辯各節，均為卸責之詞，不足採信。
  (四)被告乙○○每次均在被害人丙○○要求借款當日之下午2 點
    多，接近銀行收款截止之時間，始至被害人丙○○之公司交
    付借款一節，業據被害人丙○○結證如前。被告乙○○明知
    被害人丙○○須錢軋票，而特意選擇在銀行即將截止收款之
    下午2 點多始行付款，足認被告乙○○確有利用被害人丙○○須錢週轉之急迫性。
  (五)被告乙○○在93年12月起至94年5 月31日止，期間並無任何
    投保勞健保之紀錄，且其在93、94年間亦均無任何新資所得
    或其他所得之報稅紀錄，此有勞工保險局96年1 月16日保承
    資字第09610012880 號函暨所附被保險人投保資料表、中央
    健康保險局96年1 月16日健保承字第0960003433號函暨所附
    之投保資料、稅務電子閘門財產所得調件明細表在卷可按（
    以上均附於本院卷內）。足認被告乙○○於該期間，確無固
    定之收入來源。而查，被告乙○○在短短3個月又7日之時間
    內，即與甲○○共同於如附表所示之22次利用被害人丙○○
    急須現金軋票之情況，放款收取重利，而其等放款之利率已
    相當於年利率百6百多至1千多不等（詳如附表所示），計共
    收取被害人丙○○67萬4千500元之利息，其等所獲取之利息
    收益頗豐，遠超過一般上班族之收入，足認被告乙○○係恃
    此一收入維生，而屬常業重利罪。
  (六)綜合上述，被告乙○○常業重利之犯行，事證明確，洵堪認
    定，應依法論科。
二、論罪科刑理由：
  (一)查被告乙○○行為後，刑法於94年1月7日修正，於94年2 月
    2日公布，於95年7月1日施行。按行為後法律有變更者，適
    用行為時之法律，但行為後之法律有利於行為人者，適用最
    有利於行為人之法律，刑法第2條第1項定有明文。又刑法修
    正之比較新舊法，應就罪刑有關之共犯、未遂犯、想像競合
    犯、牽連犯、連續犯、結合犯，以及累犯加重、自首減輕暨
    其他法定加減原因（如身分加減）與加減例等一切情形，綜
    其全部罪刑之結果而為比較（最高法院95年度第8 次刑庭會
    議決議參照）。經查:
  (1)本件被告行為時之刑法第33條第5款規定：罰金為1元以上。
    折算新臺幣為3元以上。而95年7 月1日公布施行之刑法第33
    條第5款規定：罰金為新臺幣1000元以上。
  (2)修正後刑法業將刑法第345 條之常業重利罪刪除，惟刑法第
    344條之重利罪，其法定刑為1年以下有期徒刑、拘役或科或
    併科1000元以下罰金；修正前刑法第345條之常業重利罪之
    法定刑則為5年以下有期徒刑，本案被告乙○○所犯之重利
    犯行如附表所示，如分論併罰，以法定最重本刑計算，其分
    論併罰之刑度將超過常業重利罪之最重本刑，故仍以適用修
    正前刑法幫助常業重利罪處斷，對被告乙○○較為有利。
  (3)經比較新、舊法之結果，被告行為時之舊法對其較為有利。
  (二)是核被告乙○○之所為，係犯刑法第345 條之業常重利罪。
    被告乙○○與被告甲○○間有犯意之聯絡及行為之分擔，均
    為共同正犯。公訴意旨雖僅起訴被告乙○○在94年4月6日之
    25萬元放款而收取重利行為，並認為被告乙○○所犯為刑法
    第344 條之重利罪。但查，被告乙○○與甲○○除有該次之
    放款而收取重利之行為外，並有附表編號1-21次之利用被害
    人丙○○急須現金軋票之情況，放款收取重利之行為，且時
    間緊接，又其等放款之利率已相當於年利率百6百多至1千多
    不等，計在短短3個月又7日間，共收取被害人丙○○67萬 4
    千500 元之利息，而被告乙○○於此一放款期間，復查無其
    他固定之收入來源，足認被告乙○○係以利用他人急迫之情
    形，放款收取顯不相當之重利為業，並恃以維生，而屬常業
    重利罪，附表編號1-21次之放款收取重利之行為，與業經起
    訴部分間有常業罪之實質上一罪之關係，而為起訴之效力所
    及，本院自仍應併予審理，並變更起訴法條，附此敘明。爰
    審酌被告乙○○於犯罪後均未坦承犯行，且未與被害人達成
    和解，暨其等犯罪之動機、目的、手段、本件其所收取利息
    超過法定最高利率之利息高達50餘萬元（如以自94年12月31
    日起即已借款324萬5千元為基準，以法定最高利率年利率百
    分之20計算，借款3 個月之利息為:327.5 ×0.2＝64.9萬元
    ，64.9÷12×3＝16.22萬元， 67.45-16.22=51.23萬元）等
    一切情狀，量處如主文所示之刑。
  (三)本件被告乙○○犯常業重利罪之犯罪時間係於93年12月31日
    至94年4月6日，係在96年4 月24日之前，且無中華民國九十
    六年罪犯減刑條例所定不得減刑之情形，爰依同條例第2 條
    第1項第3款規定減其宣告刑2分之1。
  (四)扣案之帳冊3張、信封1個，係被告乙○○、甲○○二人犯本
    件常業重利罪所記載之帳冊，為供犯本罪所用之物，且係共
    犯甲○○所有，業據被告甲○○供明在案，爰併依刑法第38
    條第1項第2款宣告沒收。
貳、不受理部分:
一、按已經提起公訴或自訴之案件，在同一法院重行起訴者，應
    諭知不受理之判決，刑事訴訟法第303條第2款定有明文。而
    此項訴訟法上所謂一事不再理之原則，關於實質上一罪或裁
    判上一罪，均有其適用，此亦有最高法院60年台非字第77號
    判例意旨可資參照。
二、經查：本件被告甲○○被訴與被告乙○○於94年1 月間共犯
    前開犯罪事實欄所載之重利罪嫌，而提起公訴。但查，於本
    件繫屬本院前，被告甲○○另於94年1 月間，與張崑盈、陳
    必正等人，基於共同之犯意聯絡，在台北縣、市，以融資公
    司之名義，對外從事俗稱地下錢莊之重利業務，放款給予須
    款急迫，或無類似借款經驗之不特定人，並賴以維生，而犯
    刑法第345 條之常業重利之犯行，業經臺灣臺中地方法院檢
    察署檢察官於95年9月4日以95年度偵字第15007-15062號、0
    0000-00000號、17186號、18198號等案件向臺灣臺中地方院
    提起公訴，並經該院於92年2月13日以95年度訴字第2603 號
    判處有期徒刑1年7月，被告甲○○現上訴於臺灣高等法院臺
    中分院中，此有臺灣高等法院被告全國前案紀錄表、臺灣臺
    中地方法院檢察署檢察官95年度偵緝字第1007號起訴書、臺
    灣臺中地方法院95年度訴字第2603號判決書在卷可稽。本件
    被告甲○○經檢察官起訴之犯罪事實，與另案經檢察官起訴
    之犯罪事實間，時間緊接，且經營之地點相同，堪認本件與
    該業經起訴並繫屬臺灣臺中地方法院在先之案件間，有常業
    犯之實質上一罪之關係。揆諸前揭規定與判例意旨，本案既
    為繫屬在後之案件，對於同一案件自不得再為審判，應依法
    為不受理判決之諭知。
據上論斷，應依刑事訴訟法第299條第1項前段、第300條、第303
條第2款，刑法第2條第1項前段、第28條、修正前刑法第345條，
第38條第1項第2款，罰金罰鍰提高標準條例第1條前段，中華民
國九十六年罪犯減刑條例第2條第1項第3款、第7條，判決如主文
。
本案經檢察官陳焜昇到庭執行職務
中　　華　　民　　國　　96　　年　　7 　　月　　26　　日
                    刑事第四庭  審判長法  官  劉慧芬
                                      法  官  呂政燁
                                      法  官  李桂英
以上正本證明與原本無異。
如不服本判決應於送達後10日內向本院提出上訴狀。
                                      書記官  黃鈴容
中　　華　　民　　國　　96　　年　　7 　　月　　26　　日
附錄本案論罪科刑法條全文:
修正前刑法第345條:
以犯前條之罪為常業者，處五年以下有期徒刑，得併科三千元以
下罰金。
附表:
┌───────────┬─────────────────────────────┬──────┐
│      借    款        │           還           款                                │利息        │
├─┬───┬─────┼─────┬─────┬─────┬─────┬─────┼──────┤
│編│借款日│實取之借款│約定還款日│支付本息之│發票日    │支付本息支│ 付款銀行 │年利率      │
│號│      │金額（單位│          │支票號碼  │          │票之票面金│          │            │
│  │      │新臺幣元）│          │          │          │額（新臺幣│          │            │
│  │      │          │          │          │          │元）      │          │            │
├─┼───┼─────┼─────┼─────┼─────┼─────┼─────┼──────┤
│1 │93年12│22萬      │94年1月10 │CI0000000 │94年1月10 │27萬      │彰銀古亭  │利息5萬元   │
│  │月31日│          │日        │          │日        │          │          │相當於百分之│
│  │      │          │          │          │          │          │          │675。       │
├─┼───┼─────┼─────┼─────┼─────┼─────┼─────┼──────┤
│2 │93年12│8萬       │94年1月10 │CI0000000 │94年1月17 │10萬      │同上      │利息2萬元   │
│  │月31日│          │日        │          │日        │          │          │相當於百分之│
│  │      │          │          │          │          │          │          │429。       │
├─┼───┼─────┼─────┼─────┼─────┼─────┼─────┼──────┤
│3 │94年1 │9萬2千    │94年1月19 │CI0000000 │94年1月19 │12萬      │同上      │利息2萬8千元│
│  │月10日│          │日        │          │日        │          │          │相當於百分之│
│  │      │          │          │          │          │          │          │946。       │
├─┼───┼─────┼─────┼─────┼─────┼─────┼─────┼──────┤
│4 │94年1 │10萬8千   │94年1月20 │CI0000000 │94年1月20 │14萬      │同上      │利息3萬2千元│
│  │月10日│          │日        │          │日        │          │          │相當於百分之│
│  │      │          │          │          │          │          │          │843。       │
├─┼───┼─────┼─────┼─────┼─────┼─────┼─────┼──────┤
│5 │94年1 │4萬2千    │94年1月26 │CI0000000 │94年1月26 │5萬       │同上      │利息8千元   │
│  │月17日│          │日        │          │日        │          │          │相當於百分之│
│  │      │          │          │          │          │          │          │648。       │
├─┼───┼─────┼─────┼─────┼─────┼─────┼─────┼──────┤
│6 │94年1 │20萬      │94年1月31 │CI0000000 │94年1月31 │25萬      │同上      │利息5萬元   │
│  │月21日│          │日        │          │日        │          │          │相當於百分之│
│  │      │          │          │          │          │          │          │730。       │
├─┼───┼─────┼─────┼─────┼─────┼─────┼─────┼──────┤
│7 │94年1 │6萬7千    │94年2月4日│CI0000000 │94年2月4日│8萬       │同上      │利息1萬3千元│
│  │月26日│          │          │          │          │          │          │相當於百分之│
│  │      │          │          │          │          │          │          │659。       │
├─┼───┼─────┼─────┼─────┼─────┼─────┼─────┼──────┤
│8 │94年1 │11萬      │94年2月14 │CI0000000 │94年2月14 │16萬      │同上      │利息5萬耴   │
│  │月26日│          │日        │          │日        │          │          │相當於百分之│
│  │      │          │          │          │          │          │          │600。       │
├─┼───┼─────┼─────┼─────┼─────┼─────┼─────┼──────┤
│9 │94年2 │8萬4千    │94年2月18 │CI0000000 │94年2月18 │10萬      │同上      │利息1萬6千元│
│  │月9日 │          │日        │          │日        │          │          │相當於百分之│
│  │      │          │          │          │          │          │          │648。       │
├─┼───┼─────┼─────┼─────┼─────┼─────┼─────┼──────┤
│10│94年2 │15萬      │94年2月24 │CI0000000 │94年2月24 │20萬      │同上      │利息5萬元   │
│  │月9日 │          │日        │          │日        │          │          │相當於百分之│
│  │      │          │          │          │          │          │          │608。       │
├─┼───┼─────┼─────┼─────┼─────┼─────┼─────┼──────┤
│11│94年2 │8萬4千    │94年2月25 │CI0000000 │94年2月25 │10萬      │同上      │利息1萬6千元│
│  │月18日│          │日        │          │日        │          │          │相當於百分之│
│  │      │          │          │          │          │          │          │834。       │
├─┼───┼─────┼─────┼─────┼─────┼─────┼─────┼──────┤
│12│94年2 │21萬      │94年3月1日│CI0000000 │94年3月1日│26萬      │同上      │利息5萬元   │
│  │月24日│          │          │          │          │          │          │相當於百分之│
│  │      │          │          │          │          │          │          │1403。      │
├─┼───┼─────┼─────┼─────┼─────┼─────┼─────┼──────┤
│13│94年2 │11萬      │94年3月4日│CI0000000 │94年3月4日│14萬      │同上      │利息3萬元   │
│  │月24日│          │          │          │          │          │          │相當於百分之│
│  │      │          │          │          │          │          │          │977。       │
├─┼───┼─────┼─────┼─────┼─────┼─────┼─────┼──────┤
│14│94年2 │9萬8千    │94年3月7日│CI0000000 │94年3月7日│12萬      │同上      │利息2萬2千元│
│  │月25日│          │          │          │          │          │          │相當於百分之│
│  │      │          │          │          │          │          │          │669。       │
├─┼───┼─────┼─────┼─────┼─────┼─────┼─────┼──────┤
│15│94年2 │9萬       │94年3月11 │CI0000000 │94年3月11 │ 12萬     │同上      │利息3萬元   │
│  │月25日│          │日        │          │日        │          │          │相當於百分之│
│  │      │          │          │          │          │          │          │608。       │
├─┼───┼─────┼─────┼─────┼─────┼─────┼─────┼──────┤
│16│94年3 │6萬6千    │94年3月14 │CI0000000 │94年3月14 │ 8萬      │同上      │利1萬4千元  │
│  │月4日 │          │日        │          │日        │          │          │相當於百分之│
│  │      │          │          │          │          │          │          │638。       │
├─┼───┼─────┼─────┼─────┼─────┼─────┼─────┼──────┤
│17│94年3 │10萬7千   │94年3月21 │WB0000000 │94年3月21 │13萬      │誠泰古亭  │利息2萬3千元│
│  │月11日│          │日        │          │日        │          │          │相當於百分之│
│  │      │          │          │          │          │          │          │645。       │
├─┼───┼─────┼─────┼─────┼─────┼─────┼─────┼──────┤
│18│94年3 │10萬5千   │94年3月22 │CI0000000 │94年3月22 │12萬5千   │彰銀古亭  │利息2萬4千5 │
│  │月14日│          │日        │          │日        │          │          │百元        │
│  │      │          │          │          │          │          │          │相當於百    │
│  │      │          │          │          │          │          │          │分之894。   │
├─┼───┼─────┼─────┼─────┼─────┼─────┼─────┼──────┤
│19│94年3 │9萬9千    │94年3月28 │WB0000000 │94年3月28 │12萬      │誠泰古亭  │利息2萬1千元│
│  │月18日│          │日        │          │日        │          │          │相當於百分之│
│  │      │          │          │          │          │          │          │638。       │
├─┼───┼─────┼─────┼─────┼─────┼─────┼─────┼──────┤
│20│94年3 │9萬3千    │94年4月4日│WB0000000 │94年4月4日│13萬      │同上      │利息3萬7千元│
│  │月18日│          │          │          │          │          │          │相當於百分之│
│  │      │          │          │          │          │          │          │611。       │
├─┼───┼─────┼─────┼─────┼─────┼─────┼─────┼──────┤
│21│94年3 │16萬      │94年4月8日│CI0000000 │94年4月8日│20萬      │彰銀古亭  │利息4萬元   │
│  │月28日│          │          │          │          │          │          │相當於百    │
│  │      │          │          │          │          │          │          │分之663。   │
├─┼───┼─────┼─────┼─────┼─────┼─────┼─────┼──────┤
│22│94年4 │20萬      │94年4月13 │WB0000000 │94年4月13 │13萬      │誠泰古亭  │利息5萬元。 │
│  │月6日 │          │日還13萬  │          │日        │          │          │以平均10日計│
│  │      │          ├─────┼─────┼─────┼─────┼─────┤，相當於百分│
│  │      │          │94年4月19 │WB0000000 │94年4月19 │12萬      │同上      │之730。     │
│  │      │          │日還12萬  │          │日        │          │          │            │
└─┴───┴─────┴─────┴─────┴─────┴─────┴─────┴──────┘
